【裁判字號】    92,裁,177
【裁判日期】    920213
【裁判案由】    營業稅
【裁判全文】
最  高  行  政  法  院  裁  定                    九十二年度裁字第一七七號
    上  訴  人  雲獅國際有限公司
    代  表  人  甲○○
    被 上訴 人  財政部臺北市國稅局（承受臺北市稅捐稽徵處業務）
    代  表  人  張盛和
右當事人間因營業稅事件，上訴人不服中華民國九十年十一月三十日臺北高等行政法
院九十年度訴字第二九七七號判決，提起上訴。本院裁定如左：
    主  文
上訴駁回。
上訴審訴訟費用由上訴人負擔。
    理  由
按對於高等行政法院判決上訴，非以其違背法令為理由，不得為之，行政訴訟法第二
百四十二條定有明文。是當事人依行政訴訟法第二百四十三條第一項規定，以高等行
政法院判決有不適用法規或適用法規不當為上訴最高行政法院之理由時，其上訴狀或
理由書應有具體之指摘，並揭示該法規之條項或其內容。若係成文法以外之法則，應
揭示該法則之意旨。倘為司法院解釋、或本院之判例，則應揭示該判解之字號或其內
容。上訴狀或理由書如未依此項方法表明者，即難認為已對高等行政法院判決之違背
法令有具體之指摘，其上訴自難認為合法。本件上訴人對於臺北高等行政法院九十年
度訴字第二九七七號判決提起上訴。雖以：被上訴人（原為臺北市稅捐稽徵處，惟本
件業務自民國九十二年一月一日起由財政部臺北市國稅局承受）主張上訴人有漏稅之
情應由被上訴人負舉證責任，原審未依舉證責任分配原則要求被上訴人負舉證之責，
反而苛求上訴人證明上訴人代表人所兌現之系爭支票，非上訴人為佳興公司等四家公
司仲介外勞之營業收入，判決有違證據法則；上訴人於訴願程序及原審訴訟程序中業
已依指示提呈佳興公司等四家公司所出具之證明書，該等證明書均明確表明雖委託上
訴人辦理僱佣外籍勞工，但無給付上訴人仲介費或佣金，已足以證明上訴人為佳興公
司四家公司仲介並無自佳興公司等四家公司取得任何仲介收入，原審判決有判決未依
證據之違法；原審判決亦認為上訴人所提供之佳興公司等四家公司證明書之形式真正
，倘若原審法官對於此有利於上訴人之證明書內容認為不夠詳盡或尚有疑點，應依職
權或依上訴人之聲請，傳訊佳興公司等四家公司之代表人到庭證述說明，惟原審對此
足以影響判決結果之證據，應調查卻未予調查，難謂無違法之情；上訴人代表人甲○
○於庭訊時已經一再表明系爭六張支票係伊個人代佳興公司等四家公司代墊付外勞機
票、體檢費等費用，其後由佳興公司等四家公司返還，原審判決對於雲某上開陳述未
予詳載，反稱上訴人對於以公司代表人之帳戶作為處理公司仲介外勞金錢往來之帳戶
不爭執，判決有理由不備及理由矛盾之違法；原審判決以佳興公司等四家公司出具之
證明書違背常情，而認此對上訴人有利之證據難以採信。唯查，原審判決對該等證明
書違反何常情，未予說明，當然有判決不備理由之違法云云，請求廢棄原審判決。經
查，上訴人上開指摘事項，僅係指摘原審判決認定本件上訴人八十四年間收取仲介外
勞費用新台幣（下同）一十四萬九千九百元，漏開統一發票並漏報銷售額一十四萬九
千九百元，逃漏營業稅七千一百三十八元，被上訴人據以核定上訴人應補徵營業稅計
七、一三八元，並按其所漏稅額處五倍罰鍰計三五、六○○元，於法並無不合等事實
之認定與證據之取捨；惟就原審判決以上訴人起訴為無理由，駁回上訴人之起訴，究
有何違背法令，未為具體說明。從而，本件上訴人既非指摘原審判決不適用法規，或
適用法規不當，揆諸首揭說明，其上訴難謂合法，應予駁回。
據上論結，本件上訴為不合法，爰依行政訴訟法第二百四十九條第一項前段、第一百
零四條、民事訴訟法第九十五條、第七十八條，裁定如主文。
中    華    民    國    九十二      年      二        月      十三      日
                    最 高 行 政 法 院  第 四 庭
                                審 判 長 法  官      廖  政  雄
                                         法  官      趙  永  康
                                         法  官      林  清  祥
                                         法  官      鍾  耀  光
                                         法  官      姜  仁  脩
右  正  本  證  明  與  原  本  無  異
                                         法院書記官  莊  俊  亨
中    華    民    國    九十二      年      二        月      十三      日


司法院資訊處製作；財團法人民間司法改革基金會備份。
